ar/extensions/spellcheck/hunspell/ar.aff
FLAG	long
SFX	LB	Y	195	
SFX LB 0 ي/301 [^أؤيءةاى]
SFX LB 0 ية/301 [^أؤيءةاى]
SFX LB 0 يةً/311 [^أؤيءةاى]
SFX LB 0 يان/316 [^أؤيءةاى]
SFX LB 0 يا/316 [^أؤيءةاى]
SFX LB 0 يين/317 [^أؤيءةاى]
SFX LB 0 يي/317 [^أؤيءةاى]
SFX LB 0 يتان/316 [^أؤيءةاى]
SFX LB 0 يتا/316 [^أؤيءةاى]
SFX LB 0 يتين/317 [^أؤيءةاى]
SFX LB 0 يتي/317 [^أؤيءةاى]
SFX LB 0 يات/301 [^أؤيءةاى]
SFX LB 0 يا/311 [^أؤيءةاى]
SFX LB 0 ياً/311 [^أؤيءةاى]
SFX LB 0 يًا/311 [^أؤيءةاى]
SFX LB ة ي/301 [^أيءؤا]ة
SFX LB ة ية/301 [^أيءؤا]ة
SFX LB ة يةً/311 [^أيءؤا]ة
SFX LB ة يان/316 [^أيءؤا]ة
SFX LB ة يا/316 [^أيءؤا]ة
SFX LB ة يين/317 [^أيءؤا]ة
SFX LB ة يي/317 [^أيءؤا]ة
SFX LB ة يتان/316 [^أيءؤا]ة
SFX LB ة يتا/316 [^أيءؤا]ة
SFX LB ة يتين/317 [^أيءؤا]ة
SFX LB ة يتي/317 [^أيءؤا]ة
SFX LB ة يات/301 [^أيءؤا]ة
SFX LB ة يا/311 [^أيءؤا]ة
SFX LB ة ياً/311 [^أيءؤا]ة
SFX LB ة يًا/311 [^أيءؤا]ة
SFX LB ى ي/301 [^ي]ى
SFX LB ى ية/301 [^ي]ى
SFX LB ى يةً/311 [^ي]ى
SFX LB ى يان/316 [^ي]ى
SFX LB ى يا/316 [^ي]ى
SFX LB ى يين/317 [^ي]ى
SFX LB ى يي/317 [^ي]ى
SFX LB ى يتان/316 [^ي]ى
SFX LB ى يتا/316 [^ي]ى
SFX LB ى يتين/317 [^ي]ى
SFX LB ى يتي/317 [^ي]ى
SFX LB ى يات/301 [^ي]ى
SFX LB ى يا/311 [^ي]ى
SFX LB ى ياً/311 [^ي]ى
SFX LB ى يًا/311 [^ي]ى
SFX LB ا ي/301 [^ي]ا
SFX LB ا ية/301 [^ي]ا
SFX LB ا يةً/311 [^ي]ا
SFX LB ا يان/316 [^ي]ا
SFX LB ا يا/316 [^ي]ا
SFX LB ا يين/317 [^ي]ا
SFX LB ا يي/317 [^ي]ا
SFX LB ا يتان/316 [^ي]ا
SFX LB ا يتا/316 [^ي]ا
SFX LB ا يتين/317 [^ي]ا
SFX LB ا يتي/317 [^ي]ا
SFX LB ا يات/301 [^ي]ا
SFX LB ا يا/311 [^ي]ا
SFX LB ا ياً/311 [^ي]ا
SFX LB ا يًا/311 [^ي]ا
SFX LB اة ي/301 [^ي]اة
SFX LB اة ية/301 [^ي]اة
SFX LB اة يةً/311 [^ي]اة
SFX LB اة يان/316 [^ي]اة
SFX LB اة يا/316 [^ي]اة
SFX LB اة يين/317 [^ي]اة
SFX LB اة يي/317 [^ي]اة
SFX LB اة يتان/316 [^ي]اة
SFX LB اة يتا/316 [^ي]اة
SFX LB اة يتين/317 [^ي]اة
SFX LB اة يتي/317 [^ي]اة
SFX LB اة يات/301 [^ي]اة
SFX LB اة يا/311 [^ي]اة
SFX LB اة ياً/311 [^ي]اة
SFX LB اة يًا/311 [^ي]اة
SFX LB ي ي/301 ي
SFX LB ي ية/301 ي
SFX LB ي يةً/311 ي
SFX LB ي يان/316 ي
SFX LB ي يا/316 ي
SFX LB ي يين/317 ي
SFX LB ي يي/317 ي
SFX LB ي يتان/316 ي
SFX LB ي يتا/316 ي
SFX LB ي يتين/317 ي
SFX LB ي يتي/317 ي
SFX LB ي يات/301 ي
SFX LB ي يا/311 ي
SFX LB ي ياً/311 ي
SFX LB ي يًا/311 ي
SFX LB ية ي/301 ية
SFX LB ية ية/301 ية
SFX LB ية يةً/311 ية
SFX LB ية يان/316 ية
SFX LB ية يا/316 ية
SFX LB ية يين/317 ية
SFX LB ية يي/317 ية
SFX LB ية يتان/316 ية
SFX LB ية يتا/316 ية
SFX LB ية يتين/317 ية
SFX LB ية يتي/317 ية
SFX LB ية يات/301 ية
SFX LB ية يا/311 ية
SFX LB ية ياً/311 ية
SFX LB ية يًا/311 ية
SFX LB ء ئي/301 ء
SFX LB ء ئية/301 ء
SFX LB ء ئيةً/311 ء
SFX LB ء ئيان/316 ء
SFX LB ء ئيا/316 ء
SFX LB ء ئيين/317 ء
SFX LB ء ئيي/317 ء
SFX LB ء ئيتان/316 ء
SFX LB ء ئيتا/316 ء
SFX LB ء ئيتين/317 ء
SFX LB ء ئيتي/317 ء
SFX LB ء ئيات/301 ء
SFX LB ء ئيا/311 ء
SFX LB ء ئياً/311 ء
SFX LB ء ئيًا/311 ء
SFX LB أ ئي/301 أ
SFX LB أ ئية/301 أ
SFX LB أ ئيةً/311 أ
SFX LB أ ئيان/316 أ
SFX LB أ ئيا/316 أ
SFX LB أ ئيين/317 أ
SFX LB أ ئيي/317 أ
SFX LB أ ئيتان/316 أ
SFX LB أ ئيتا/316 أ
SFX LB أ ئيتين/317 أ
SFX LB أ ئيتي/317 أ
SFX LB أ ئيات/301 أ
SFX LB أ ئيا/311 أ
SFX LB أ ئياً/311 أ
SFX LB أ ئيًا/311 أ
SFX LB ؤ ئي/301 ؤ
SFX LB ؤ ئية/301 ؤ
SFX LB ؤ ئيةً/311 ؤ
SFX LB ؤ ئيان/316 ؤ
SFX LB ؤ ئيا/316 ؤ
SFX LB ؤ ئيين/317 ؤ
SFX LB ؤ ئيي/317 ؤ
SFX LB ؤ ئيتان/316 ؤ
SFX LB ؤ ئيتا/316 ؤ
SFX LB ؤ ئيتين/317 ؤ
SFX LB ؤ ئيتي/317 ؤ
SFX LB ؤ ئيات/301 ؤ
SFX LB ؤ ئيا/311 ؤ
SFX LB ؤ ئياً/311 ؤ
SFX LB ؤ ئيًا/311 ؤ
SFX LB ءة ئي/301 ءة
SFX LB ءة ئية/301 ءة
SFX LB ءة ئيةً/311 ءة
SFX LB ءة ئيان/316 ءة
SFX LB ءة ئيا/316 ءة
SFX LB ءة ئيين/317 ءة
SFX LB ءة ئيي/317 ءة
SFX LB ءة ئيتان/316 ءة
SFX LB ءة ئيتا/316 ءة
SFX LB ءة ئيتين/317 ءة
SFX LB ءة ئيتي/317 ءة
SFX LB ءة ئيات/301 ءة
SFX LB ءة ئيا/311 ءة
SFX LB ءة ئياً/311 ءة
SFX LB ءة ئيًا/311 ءة
SFX LB أة ئي/301 أة
SFX LB أة ئية/301 أة
SFX LB أة ئيةً/311 أة
SFX LB أة ئيان/316 أة
SFX LB أة ئيا/316 أة
SFX LB أة ئيين/317 أة
SFX LB أة ئيي/317 أة
SFX LB أة ئيتان/316 أة
SFX LB أة ئيتا/316 أة
SFX LB أة ئيتين/317 أة
SFX LB أة ئيتي/317 أة
SFX LB أة ئيات/301 أة
SFX LB أة ئيا/311 أة
SFX LB أة ئياً/311 أة
SFX LB أة ئيًا/311 أة
SFX LB ؤة ئي/301 ؤة
SFX LB ؤة ئية/301 ؤة
SFX LB ؤة ئيةً/311 ؤة
SFX LB ؤة ئيان/316 ؤة
SFX LB ؤة ئيا/316 ؤة
SFX LB ؤة ئيين/317 ؤة
SFX LB ؤة ئيي/317 ؤة
SFX LB ؤة ئيتان/316 ؤة
SFX LB ؤة ئيتا/316 ؤة
SFX LB ؤة ئيتين/317 ؤة
SFX LB ؤة ئيتي/317 ؤة
SFX LB ؤة ئيات/301 ؤة
SFX LB ؤة ئيا/311 ؤة
SFX LB ؤة ئياً/311 ؤة
SFX LB ؤة ئيًا/311 ؤة

	
# Mots النسبة العادية  مفرد ومثنى المذكر والمؤنث   وجمع مؤ. س– نكرة/إضافة ضمير (عاقل)  ـ	
# Cas R+R0+Rz  نسب عادي: عمل...عملي / حذف الالف: ملهى...ملهي / حذف الياء: مرتجي...مرتجي / نسب المهموز: كساء...كسائي	
# Si caractère nominal du relatif عند تحول النسبة إلى الإسمية	
	
SFX	LC	Y	91	
SFX LC 0 ي/330 [^أؤيءةاى]
SFX LC 0 يته/331 [^أؤيءةاى]
SFX LC 0 يا/332 [^أؤيءةاى]
SFX LC 0 يي/333 [^أؤيءةاى]
SFX LC 0 يتا/332 [^أؤيءةاى]
SFX LC 0 يتي/333 [^أؤيءةاى]
SFX LC 0 يات/330 [^أؤيءةاى]
SFX LC ة ي/330 [^أيءؤا]ة
SFX LC ة يته/331 [^أيءؤا]ة
SFX LC ة يا/332 [^أيءؤا]ة
SFX LC ة يي/333 [^أيءؤا]ة
SFX LC ة يتا/332 [^أيءؤا]ة
SFX LC ة يتي/333 [^أيءؤا]ة
SFX LC ة يات/330 [^أيءؤا]ة
SFX LC ى ي/330 ى
SFX LC ى يته/331 ى
SFX LC ى يا/332 ى
SFX LC ى يي/333 ى
SFX LC ى يتا/332 ى
SFX LC ى يتي/333 ى
SFX LC ى يات/330 ى
SFX LC ا ي/330 ا
SFX LC ا يته/331 ا
SFX LC ا يا/332 ا
SFX LC ا يي/333 ا
SFX LC ا يتا/332 ا
SFX LC ا يتي/333 ا
SFX LC ا يات/330 ا
SFX LC اة ي/330 اة
SFX LC اة يته/331 اة
SFX LC اة يا/332 اة
SFX LC اة يي/333 اة
SFX LC اة يتا/332 اة
SFX LC اة يتي/333 اة
SFX LC اة يات/330 اة
SFX LC ي ي/330 ي
SFX LC ي يته/331 ي
SFX LC ي يا/332 ي
SFX LC ي يي/333 ي
SFX LC ي يتا/332 ي
SFX LC ي يتي/333 ي
SFX LC ي يات/330 ي
SFX LC ية ي/330 ية
SFX LC ية يته/331 ية
SFX LC ية يا/332 ية
SFX LC ية يي/333 ية
SFX LC ية يتا/332 ية
SFX LC ية يتي/333 ية
SFX LC ية يات/330 ية
SFX LC ء ئي/330 ء
SFX LC ء ئيته/331 ء
SFX LC ء ئيا/332 ء
SFX LC ء ئيي/333 ء
SFX LC ء ئيتا/332 ء
SFX LC ء ئيتي/333 ء
SFX LC ء ئيات/330 ء
SFX LC أ ئي/330 أ
SFX LC أ ئيته/331 أ
SFX LC أ ئيا/332 أ
SFX LC أ ئيي/333 أ
SFX LC أ ئيتا/332 أ
SFX LC أ ئيتي/333 أ
SFX LC أ ئيات/330 أ
SFX LC ؤ ئي/330 ؤ
SFX LC ؤ ئيته/331 ؤ
SFX LC ؤ ئيا/332 ؤ
SFX LC ؤ ئيي/333 ؤ
SFX LC ؤ ئيتا/332 ؤ
SFX LC ؤ ئيتي/333 ؤ
SFX LC ؤ ئيات/330 ؤ
SFX LC ءة ئي/330 ءة
SFX LC ءة ئيته/331 ءة
SFX LC ءة ئيا/332 ءة
SFX LC ءة ئيي/333 ءة
SFX LC ءة ئيتا/332 ءة
SFX LC ءة ئيتي/333 ءة
SFX LC ءة ئيات/330 ءة
SFX LC أة ئي/330 أة
SFX LC أة ئيته/331 أة
SFX LC أة ئيا/332 أة
SFX LC أة ئيي/333 أة
SFX LC أة ئيتا/332 أة
SFX LC أة ئيتي/333 أة
SFX LC أة ئيات/330 أة
SFX LC ؤة ئي/330 ؤة
SFX LC ؤة ئيته/331 ؤة
SFX LC ؤة ئيا/332 ؤة
SFX LC ؤة ئيي/333 ؤة
SFX LC ؤة ئيتا/332 ؤة
SFX LC ؤة ئيتي/333 ؤة
SFX LC ؤة ئيات/330 ؤة
	
# Mots النسبة الواوية   مفرد ومثنى المذكر والمؤنث   وجمع مؤ. س– معرف  ـ	
# Cas Rw تحويل الألف: عصى...عصوي، تحويل الهمزة: سمراء...سمراوي، تحويل الياء: صدي...صدوي	
	
SFX	MA	Y	42	
SFX MA 0 ي/299 [^يءةاى]
SFX MA 0 ية/299 [^يءةاى]
SFX MA 0 يان/314 [^يءةاى]
SFX MA 0 يين/315 [^يءةاى]
SFX MA 0 يتان/314 [^يءةاى]
SFX MA 0 يتين/315 [^يءةاى]
SFX MA 0 يات/299 [^يءةاى]
SFX MA ى وي/299 ى
SFX MA ى وية/299 ى
SFX MA ى ويان/314 ى
SFX MA ى ويين/315 ى
SFX MA ى ويتان/314 ى
SFX MA ى ويتين/315 ى
SFX MA ى ويات/299 ى
SFX MA ا وي/299 ا
SFX MA ا وية/299 ا
SFX MA ا ويان/314 ا
SFX MA ا ويين/315 ا
SFX MA ا ويتان/314 ا
SFX MA ا ويتين/315 ا
SFX MA ا ويات/299 ا
SFX MA اة وي/299 اة
SFX MA اة وية/299 اة
SFX MA اة ويان/314 اة
SFX MA اة ويين/315 اة
SFX MA اة ويتان/314 اة
SFX MA اة ويتين/315 اة
SFX MA اة ويات/299 اة
SFX MA ء وي/299 اء
SFX MA ء وية/299 اء
SFX MA ء ويان/314 اء
SFX MA ء ويين/315 اء
SFX MA ء ويتان/314 اء
SFX MA ء ويتين/315 اء
SFX MA ء ويات/299 اء
SFX MA ي وي/299 ي
SFX MA ي وية/299 ي
SFX MA ي ويان/314 ي
SFX MA ي ويين/315 ي
SFX MA ي ويتان/314 ي
SFX MA ي ويتين/315 ي
SFX MA ي ويات/299 ي
	
	
# Mots النسبة الواوية مفرد ومثنى المذكر والمؤنث   وجمع مؤ. س– نكرة/إضافة منفصلة  ـ	
# Cas Rw تحويل الألف: عصى...عصوي، تحويل الهمزة: سمراء...سمراوي، تحويل الياء: صدي...صدوي	
	
SFX	MB	Y	90	
SFX MB 0 ي/301 [^يءةاى]
SFX MB 0 ية/301 [^يءةاى]
SFX MB 0 يةً/311 [^يءةاى]
SFX MB 0 يان/316 [^يءةاى]
SFX MB 0 يا/316 [^يءةاى]
SFX MB 0 يين/317 [^يءةاى]
SFX MB 0 يي/317 [^يءةاى]
SFX MB 0 يتان/316 [^يءةاى]
SFX MB 0 يتا/316 [^يءةاى]
SFX MB 0 يتين/317 [^يءةاى]
SFX MB 0 يتي/317 [^يءةاى]
SFX MB 0 يات/301 [^يءةاى]
SFX MB 0 يا/311 [^يءةاى]
SFX MB 0 ياً/311 [^يءةاى]
SFX MB 0 يًا/311 [^يءةاى]
SFX MB ى وي/301 ى
SFX MB ى وية/301 ى
SFX MB ى ويةً/311 ى
SFX MB ى ويان/316 ى
SFX MB ى ويا/316 ى
SFX MB ى ويين/317 ى
SFX MB ى ويي/317 ى
SFX MB ى ويتان/316 ى
SFX MB ى ويتا/316 ى
SFX MB ى ويتين/317 ى
SFX MB ى ويتي/317 ى
SFX MB ى ويات/301 ى
SFX MB ى ويا/311 ى
SFX MB ى وياً/311 ى
SFX MB ى ويًا/311 ى
SFX MB ا وي/301 ا
SFX MB ا وية/301 ا
SFX MB ا ويةً/311 ا
SFX MB ا ويان/316 ا
SFX MB ا ويا/316 ا
SFX MB ا ويين/317 ا
SFX MB ا ويي/317 ا
SFX MB ا ويتان/316 ا
SFX MB ا ويتا/316 ا
SFX MB ا ويتين/317 ا
SFX MB ا ويتي/317 ا
SFX MB ا ويات/301 ا
SFX MB ا ويا/311 ا
SFX MB ا وياً/311 ا
SFX MB ا ويًا/311 ا
SFX MB اة وي/301 اة
SFX MB اة وية/301 اة
SFX MB اة ويةً/311 اة
SFX MB اة ويان/316 اة
SFX MB اة ويا/316 اة
SFX MB اة ويين/317 اة
SFX MB اة ويي/317 اة
SFX MB اة ويتان/316 اة
SFX MB اة ويتا/316 اة
SFX MB اة ويتين/317 اة
SFX MB اة ويتي/317 اة
SFX MB اة ويات/301 اة
SFX MB اة ويا/311 اة
SFX MB اة وياً/311 اة
SFX MB اة ويًا/311 اة
SFX MB ء وي/301 اء
SFX MB ء وية/301 اء
SFX MB ء ويةً/311 اء
SFX MB ء ويان/316 اء
SFX MB ء ويا/316 اء
SFX MB ء ويين/317 اء
SFX MB ء ويي/317 اء
SFX MB ء ويتان/316 اء
SFX MB ء ويتا/316 اء
SFX MB ء ويتين/317 اء
SFX MB ء ويتي/317 اء
SFX MB ء ويات/301 اء
SFX MB ء ويا/311 اء
SFX MB ء وياً/311 اء
SFX MB ء ويًا/311 اء
SFX MB ي وي/301 ي
SFX MB ي وية/301 ي
SFX MB ي ويةً/311 ي
SFX MB ي ويان/316 ي
SFX MB ي ويا/316 ي
SFX MB ي ويين/317 ي
SFX MB ي ويي/317 ي
SFX MB ي ويتان/316 ي
SFX MB ي ويتا/316 ي
SFX MB ي ويتين/317 ي
SFX MB ي ويتي/317 ي
SFX MB ي ويات/301 ي
SFX MB ي ويا/311 ي
SFX MB ي وياً/311 ي
SFX MB ي ويًا/311 ي

	
# Mots النسبة الواوية مفرد ومثنى المذكر والمؤنث وجمع مؤ. س– نكرة/إضافة ضمير  ـ	
# Cas Rw تحويل الألف: عصى...عصوي، تحويل الهمزة: سمراء...سمراوي، تحويل الياء: صدي...صدوي	
# Si caractère nominal du relatif عند تحول النسبة إلى الإسمية	
	
SFX	MC	Y	42	
SFX MC 0 ي/330 [^يءةاى]
SFX MC 0 يته/331 [^يءةاى]
SFX MC 0 يا/332 [^يءةاى]
SFX MC 0 يي/333 [^يءةاى]
SFX MC 0 يتا/332 [^يءةاى]
SFX MC 0 يتي/333 [^يءةاى]
SFX MC 0 يات/330 [^يءةاى]
SFX MC ى وي/330 ى
SFX MC ى ويته/331 ى
SFX MC ى ويا/332 ى
SFX MC ى ويي/333 ى
SFX MC ى ويتا/332 ى
SFX MC ى ويتي/333 ى
SFX MC ى ويات/330 ى
SFX MC ا وي/330 ا
SFX MC ا ويته/331 ا
SFX MC ا ويا/332 ا
SFX MC ا ويي/333 ا
SFX MC ا ويتا/332 ا
SFX MC ا ويتي/333 ا
SFX MC ا ويات/330 ا
SFX MC اة وي/330 اة
SFX MC اة ويته/331 اة
SFX MC اة ويا/332 اة
SFX MC اة ويي/333 اة
SFX MC اة ويتا/332 اة
SFX MC اة ويتي/333 اة
SFX MC اة ويات/330 اة
SFX MC ء وي/330 اء
SFX MC ء ويته/331 اء
SFX MC ء ويا/332 اء
SFX MC ء ويي/333 اء
SFX MC ء ويتا/332 اء
SFX MC ء ويتي/333 اء
SFX MC ء ويات/330 اء
SFX MC ي وي/330 ي
SFX MC ي ويته/331 ي
SFX MC ي ويا/332 ي
SFX MC ي ويي/333 ي
SFX MC ي ويتا/332 ي
SFX MC ي ويتي/333 ي
SFX MC ي ويات/330 ي
	
	
# Spécial Rp/PmS  شبه ناقص والنسب، جمع مذكر سالم  - معرف	
# Cas عملي...عمليون، غني...غنيون	
	
SFX	NA	Y	8	
SFX NA ا يون/314 ا
SFX NA ا يين/315 ا
SFX NA ي يون/314 ي
SFX NA ي يين/315 ي
SFX NA ة يون/314 ة
SFX NA ة يين/315 ة
SFX NA 0 يون/314 [^اةي]
SFX NA 0 يين/315 [^اةي]
	
# Spécial Rp/PmS  شبه ناقص والنسب،  جمع مذكر سالم  - نكرة/إضافة منفصلة	
	
SFX	NB	Y	16	
SFX NB ا يون/316 ا
SFX NB ا يو/316 ا
SFX NB ا يين/317 ا
SFX NB ا يي/317 ا
SFX NB ي يون/316 ا
SFX NB ي يو/316 ي
SFX NB ي يين/317 ي
SFX NB ي يي/317 ي
SFX NB ة يون/316 ة
SFX NB ة يو/316 ة
SFX NB ة يين/317 ة
SFX NB ة يي/317 ة
SFX NB 0 يون/316 [^اةي]
SFX NB 0 يو/316 [^اةي]
SFX NB 0 يين/317 [^اةي]
SFX NB 0 يي/317 [^اةي]
	
# Spécial Rp/PmS شبه ناقص والنسب،  جمع مذكر سالم- نكرة/إضافة ضمير عاقل	
	
SFX	NC	Y	8	
SFX NC ا يو/327 ا
SFX NC ا يي/328 ا
SFX NC ي يو/327 ي
SFX NC ي يي/328 ي
SFX NC ة يو/327 ة
SFX NC ة يي/328 ة
SFX NC 0 يو/327 [^اةي]
SFX NC 0 يي/328 [^اةي]
	
# Spécial Rp/PmS شبه ناقص والنسب،  جمع مذكر سالم- نكرة/إضافة ضمير  غير عاقل	
	
